【裁判字號】    97,交聲,1650
【裁判日期】    971128
【裁判案由】    違反道路交通管理處罰條例聲明異議
【裁判全文】
臺灣桃園地方法院交通事件裁定        97年度交聲字第1650號
原處分機關  交通部公路總局新竹區監理所中壢監理站
異議人即
受處分人    甲○○
                      5號
上列受處分人因違反道路交通管理處罰條例案件，對於交通部公
路總局新竹區監理所中壢監理站民國97年9 月26日所為之處分（
原處分案號：壢監裁字第裁53-DB0000000號），聲明異議，本院
裁定如下：
    主  文
異議駁回。
    理  由
一、異議意旨略以：伊於民國97年8 月13日17時20分許行經罰單
    上所述地點，遭警取締稱伊闖紅燈，惟伊經過停止線時為綠
    燈，後來才轉為黃燈，並未闖紅燈，且警員視線遭高鐵支柱
    阻擋，無法看到伊方向行車之動向等語。
二、經查：異議人於97年8 月13日17時20分，駕駛車牌號碼AOQ
    －541 號機車，行駛中壢市○○路由觀音往中壢市方向，行
    經中正路與高鐵南路口，違規闖紅燈而經警舉發一節，有桃
    園縣政府警察局舉發違反道路交通管理事件通知單、交通部
    公路總局新竹區監理所中壢監理站違反道路交通管理事件壢
    監裁字第裁53-DB0000000號裁決書及桃園縣政府警察局中壢
    分局97年9 月4 日中警分交字第0977014969號函各一紙在卷
    可憑（詳本院卷第12頁背面、第11頁、第8 頁），而依當日
    舉發之警員即證人楊順為於97年11月28日於本院證述：「（
    問：本件交通違規事件是否由你處理？處理情形如何？）是
    的。我們巡邏到路口時發現異議人闖紅燈，故我們停下開單
    舉發，違規地點是中正路與高鐵南路口，當時異議人是往中
    壢方向。」、「（問：當時你的位置為何？）異議人當時是
    在中正路上往中壢方向，我是站在高鐵南路往高鐵方向。」
    、「（問：異議人主張他通過停止線時是綠燈，後來才轉為
    黃燈，且警員的視線會被高鐵的視線擋住，有何意見？）我
    是騎機車，我的位置確實是異議人方才所繪製現場位置圖的
    位置，我們停在外車道，從我的位置可以看到中正路往中壢
    方向停止線的情況，且我們看得到異議人方向的紅綠燈燈號
    ，死角是在斑馬線上，當時異議人通過停止線時已經是紅燈
    。」、「（問：（提示本院卷第9 頁上方照片）左右方向是
    高鐵南路，上下方向是中正路？）是的，當時異議人是從照
    片下方往上方騎。在我們的停車格裡面我們的視線不會被高
    鐵支柱擋到，可以看到紅綠燈，我確定異議人通過停止線時
    是紅燈。第9 頁下方照片是從我們停機車格前方的斑馬線拍
    過去，從斑馬線上拍紅綠燈確實會被支柱擋到，但從我們的
    停車格拍不會被擋到。當時我們是巡邏時取締，故沒有架設
    攝影器材，故無法提供照片。該路口是大路口，紅燈也有三
    秒的時間，如果是黃燈通行，也可以通過路口。」、「異議
    人是站著拍攝，而我們是坐在機車上拍攝，且我的位置是停
    在機車停等區。」、「異議人通過停止線時，我們看到的情
    形確實是已經紅燈了。當時車流狀況是因為是下班時間，車
    子滿多的，異議人前面的車子是正常通過，異議人前後沒有
    其他車輛違規，我們只看到異議人的車闖紅燈。」等語，綜
    上可知，當日舉發之警員即證人楊順為已明確目睹異議人違
    規闖紅燈之情形，異議人辯稱其並未闖紅燈等情，尚難遽採
    。
三、按「汽車駕駛人，行經有燈光號誌管制之交岔路口闖紅燈者
    ，處新臺幣1 千8 百元以上5 千4 百元以下罰鍰」，又「有
    第53條情形之一者，記違規點數3 點」，道路交通管理處罰
    條例第53條第1 項、第63條第1 項分別定有明文。異議人於
    行經上開路口違規闖紅燈，原處分機關據以處罰罰鍰新台幣
    1,800 元，並記違規點數3 點，依法並無不合，異議人聲明
    異議，辯稱伊經過停止線時為綠燈，後來才轉為黃燈，而未
    闖紅燈云云，並無理由，應駁回其異議。
四、據上論斷，應依道路交通案件處理辦法第19條，裁定如主文
    。
中    華    民    國    97    年    11    月    28    日
                  交通法庭    法  官  宣玉華
以上正本證明與原本無異。
如不服本裁定，應於送達後5 日內，向本院提出抗告狀。
                              書記官  陳育萱
中    華    民    國    97    年    12    月    2     日


司法院資訊處製作；財團法人民間司法改革基金會備份。
